臺灣臺中地方法院刑事裁定　　　　　　100年度交聲字第742號
原處分機關　交通部公路總局臺中區監理所臺中市監理站
受處分人　　李志成
上列異議人因違反道路交通管理處罰條例案件，對於交通部公路
總局臺中區監理所臺中市監理站民國98年3 月11日所為之處分（
裁監稽違字第裁61-GB0000000號裁決書）聲明異議，本院裁定如
下：
    主    文
異議駁回。
    理    由
一、原處分機關交通部公路總局臺中區監理所臺中市監理站略以
    ：異議人即受處分人李志成（下稱受處分人）騎乘車號SQJ-
    853 號輕型機車，於民國91年5 月14日22時49分許，在臺中
    市○○路與光復路口處，因「紅燈越線臨停（即不遵守道路
    交通標誌之指示）」之違規，為臺中市警察局第一分局大誠
    分駐所員警以中市警交字第GB0000000 號舉發違反道路交通
    管理事件通知單掣單舉發。嗣原處分機關於98年3 月11日開
    立裁監稽違字第裁61-GB0000000號裁決書，爰依道路交通管
    理處罰條例第60條第2 項第3 款規定，裁處受處分人罰鍰新
    台幣（下同）1,800 元，並無不合等語。
二、聲明異議意旨略以：伊第一次聲明異議係因住址遷移造成加
    倍罰款，而與他案一併聲明異議，監理單位誤將該案聲明一
    次。伊第二次聲明異議，則因他案判不罰，但伊前後跑法院
    4 次以上，因當時心臟衰竭入院無心再處理而放棄異議，惟
    伊為低收入戶無力繳納罰款，而此案也與前四案遭冒用而免
    罰，希望能再次給予異議機會，爰此聲明異議等語。
三、按受處分人不服道路交通管理處罰條例第8 條所定主管機關
    所為之處罰，得於接到裁決書之翌日起20日內，向管轄地方
    法院聲明異議，道路交通管理處罰條例第87條第1 項定有明
    文。次按依道路交通管理處罰條例第87條規定向法院聲明異
    議之期間，自裁決送達之翌日起算，並得依法扣除在途期間
    及聲請回復原狀；又聲明異議，於裁定前，得撤回之；又交
    通法庭認聲明異議不合法律上之程式或其異議權已經喪失者
    ，應以裁定駁回之。但其不合法律上之程式可補正者，應先
    定期命為補正，逾期不補正者，即予駁回。道路交通事件處
    理辦法第11條、第23條第2 項、第17條分別定有明文。另按
    處理違反道路交通管理事件，有關文書送達之程序，依行政
    程序法之規定，違反道路交通管理事件統一裁罰標準及處理
    細則第5 條定有明文。而送達，於應受送達人之住居所、事
    務所或營業所為之，但在行政機關辦公處所或他處會晤應受
    送達人時，得於會晤處所為之；於應送達處所不獲會晤應受
    送達人時，得將文書付與有辨別事理能力之同居人、受雇人
    或應送達處所之接收郵件人員，行政程序法第72條第1 項、
    第73條第1 項分別定有明文。又受公寓大廈管理委員會僱用
    之管理員，其所服勞務包括為公寓大廈住戶接收文件，性質
    上應屬全體住戶之受雇人。郵政機關之郵務士送達文書於住
    所、居所、事務所或營業所，不獲會晤應受送達人，而將文
    書付與公寓大廈管理員者，為合法送達，至該管理員何時將
    文書轉交應受送達人，對已生之送達效力不受影響（最高法
    院97年度台抗字第624 號裁定意旨參照）。
四、經查，受處分人前於91年5 月14日22時49分許，在臺中市○
    ○路與光復路口處，因「紅燈越線臨停（即不遵守道路交通
    標誌之指示）」之違規，為臺中市警察局第一分局大誠分駐
    所員警於91年5 月14日以中市警交字第GB0000000 號舉發違
    反道路交通管理事件通知單掣單舉發，嗣經原處分機關以94
    年11月18日裁監稽違字第61-GB0000000號裁決書裁處受處分
    人罰鍰1,800 元，受處分人不服而聲明異議，經本院以98年
    度交聲字第219 號受理後，認上開裁決書未合法送達予受處
    分人，而撤銷該處分發回原處分機關再為適法之處理等情，
    有舉發違反道路交通管理事件通知單及本院98年度交聲字第
    219 號交通事件裁定各1 份在卷可按；而原處分機關則依上
    開裁定意旨，另以98年3 月11日裁監稽違字第裁61-GB00000
    00號裁決書，就受處分人本案違規行為，裁處罰鍰1,800 元
    ，並以98年3 月11日中監中字第0980001 870 號函檢附本案
    裁決書，委由郵政機關送達至受處分人當時戶籍地（即改制
    前臺中縣潭子鄉○○街180 號），由該址管理委員會即受雇
    人張清田於98年3 月12日代為收受等情，亦有受處分人全戶
    戶籍資料（完整姓名）查詢結果、原處分機關裁決書、98年
    3 月11日中監中字第0980001870號函及送達證書各1 份附卷
    足憑，足見原處分已於98年3 月12日合法送達予受處人。且
    受處分人於收受前揭裁決書後，亦於98年3 月19日向原處分
    機關提出聲明異議狀，並經原處分機關將該聲明異議案件移
    送本院，由本院以98年度交聲字第1056號受理在案，然受處
    分人於該案審理中撤回其異議之聲明，全案乃於98年6 月10
    日確定乙節，此為受處分人於本案聲明異議狀中所不否認，
    並有本院中院彥刑安98交聲1056字第62360 號交通事件執行
    通知單在卷可稽。雖道路交通案件處理辦法並無明文規定聲
    明異議經撤回後，不得就同一事件再行聲明異議，然再次聲
    明異議期間，仍應受道路交通管理處罰條例第87條第1 項之
    規範，其理至明。是受處分人遲至100 年3 月8 日再次具狀
    就本案同一事件提出聲明異議（詳見原處分機關100 年3 月
    10 日 中監中字第1001000235號號函檢附之受處分人聲明異
    議狀上之原處分機關收文戳章），揆諸前揭法條之說明，受
    處分人本案聲明異議，顯已逾越前揭20日之不變期間，其異
    議權已喪失，應予駁回。
五、據上論斷，應依道路交通管理處罰條例第 87條第2項、道路
    交通事件處理辦法第17條前段，裁定如主文。
中    華    民    國    100    年    3    月    15    日
                  交通法庭  法  官  劉惠娟
上正本證明與原本無異。
如不服本裁定，應於送達後5日內，向本院提出抗告狀。
                            書記官  林世佳
中    華    民    國    100    年    3    月    15    日